【裁判字號】    98,簡上,114
【裁判日期】    980331
【裁判案由】    竊盜
【裁判全文】
臺灣高雄地方法院刑事判決             98年度簡上字第114號
上  訴  人
即  被  告  甲○○
上列上訴人因竊盜案件，不服本院高雄簡易庭民國98年1 月14日
97年度審簡字第7478號第一審簡易判決（聲請簡易判決處刑案號
：97年度偵字第31950 號），提起上訴，本院管轄之第二審合議
庭判決如下：
    主  文
上訴駁回。
    事實及理由
一、本判決所引用第一審簡易判決書記載之證據（如附件），有
    關傳聞證據部分，業經檢察官及被告同意作為本案證據使用
    ，本院審酌該等證據作成時之情況，無何取證之瑕疵或其他
    不當情事，依刑事訴訟法第15 9條之5 第1 項之規定，具有
    證據能力，合先敘明。
二、本案經本院審理結果，認第一審簡易判決之認事、用法及量
    刑均無不當，應予維持，並引用第一審簡易判決書記載之事
    實、證據及理由（如附件）。
三、被告於本院審理時雖矢口否認犯行，辯稱：扣案「大理石材
    」2 塊，實際上為人造磁磚，係伊在路邊所撿，並非在高雄
    縣旗楠路103 巷2 號空地前所撿，非屬被害人潘文堅所有云
    云。惟查，被告於查獲之初檢察官偵訊時，坦承於上開地點
    撿拾扣案大理石材2 塊，僅辯稱係工廠不要云云，於本院竟
    翻異前詞，改執上情置辯，所辯真否，已有可疑；又扣案大
    理石材2 塊為潘文堅所有，係裁切所餘石材，置於工廠外之
    高雄縣旗楠路103 巷2 號空地前，並非棄置不用，只是價格
    較低等情，業據證人潘文堅於警詢時證述屬實，並有現場照
    片、贓物認領保管單可稽，衡情，潘文堅與被告無何仇怨，
    且扣案石材價值非鉅，潘文堅應無虛偽陳述誣陷被告之必要
    ，又該石材如非潘文堅所有，潘文堅豈敢任意簽署贓物認領
    保管單，據以領回之理，是潘文堅所證，應堪採信，被告上
    開辯解，委無可採。
三、原審以事證明確，認被告所為，係犯刑法第320 條第1 項之
    竊盜罪，予以量處拘役30日，並諭以新台幣1 千元折算1 日
    易科罰金，核其認事用法均無違誤，量刑亦未逾越法定刑度
    ，本院審酌被告所竊石材價值非鉅，業已發還被害人，被害
    人於警詢時亦表達不願追究之意，認原審上開量處刑度，亦
    甚妥適，被告上訴意旨，否認犯罪，指摘原判決不當，為無
    理由，應予駁回。
據上論斷，應依刑事訴訟法第455 條之1 第1 項、第3 項、第37
3 條、第364 條、第368 條，判決如主文。
本案經檢察官李茂增到庭執行職務。
中    華    民    國    98    年    3     月    31    日
                  刑事第十九庭  審判長法  官  李代昌
                                      法  官  吳芝瑛
                                      法  官  周宛瑩
上正本證明與原本無異。
不得上訴。
中    華    民    國    98    年    3     月    31    日
                                      書記官  彭帥雄
附錄本案論罪法條：
中華民國刑法第320條
（普通竊盜罪、竊佔罪）
意圖為自己或第三人不法之所有，而竊取他人之動產者，為竊盜
罪，處5 年以下有期徒刑、拘役或5 百元以下罰金。
意圖為自己或第三人不法之利益，而竊佔他人之不動產者，依前
項之規定處斷。
前二項之未遂犯罰之。


司法院資訊處製作；財團法人民間司法改革基金會備份。
